Config:
  hfst:
      App: hfst-lookup
      Gen: ../wal.autogen.hfst
      Morph: ../wal.automorf.hfst

Tests:

 "Verb aac":
    aac<v><iv><pass><shortcnvb><p1><sing> : aacetta

 "Verb arggaac":
    arggaac<v><iv><cau><fut> : arggaacissana

 "Verb aafot":
   aafot<v><iv><cau><p3><sing><masc><neg><intr><prf> : aafotissibeennee
   aafot<v><iv><cau><p3><sing><masc><neg><prf> : aafotissibeenna
   aafot<v><iv><cau><p3><sing><masc><intr><prf> : aafotissidee
   aafot<v><iv><cau><p3><sing><masc><intr><imfr> : aafotissii
   aafot<v><iv><cau><p3><sing><masc><prf> : aafotissiis
   aafot<v><iv><cau><p3><sing><masc><prf> : aafotissiisi
   aafot<v><iv><cau><p3><plr><neg><imfr> : aafotissokkona
   aafot<v><iv><cau><p3><plr><neg><intr><imfr> : aafotissokkonaa
   aafot<v><iv><cau><p3><plr><imfr> : aafotissoosona
   aafot<v><iv><cau><p3><sing><masc><opt> : aafotisso
   aafot<v><iv><cau><p3><sing><opt> : aafotissona

 "Verb aakk":
   aakk<v><tv><cau><rel><prf><nsub><nmlz><sing><masc><obl>+ni<post> : aasissidagaani
   aakk<v><tv><cau><rel><prf><nsub><nmlz><sing><masc><obl>+ppe<post> : aasissidagaap$
   aakk<v><tv><cau><rel><prf><nsub><nmlz><sing><masc><obl>+ra<post> : aasissidagaara
   aakk<v><tv><cau><rel><prf><nsub><nmlz><sing><masc><obl>+ssi<post> : aasissidagaas$
   aakk<v><tv><cau><rel><prf><nsub><nmlz><sing><masc><obl>+daani<post> : aasissidaga$
   aakk<v><tv><cau><rel><prf><nsub><nmlz><sing><masc><inter> : aasissidagee
   aakk<v><tv><cau><rel><prf><nsub><nmlz><sing><masc><nom> : aasissidagee
   aakk<v><tv><cau><rel><prf><nsub><nmlz><sing><masc><voc> : aasissidagoo
   aakk<v><tv><cau><rel><prf><nsub><nmlz><sing><fem><nom> : aasissidara
   aakk<v><tv><cau><rel><prf><nsub><nmlz><sing><fem><voc> : aasissidaree
   aakk<v><tv><cau><rel><prf><nsub><nmlz><sing><fem><inter> : aasissidari
   aakk<v><tv><cau><rel><prf><nsub><nmlz><sing><fem><obl> : aasissidari

 "Verb aakk":
   aakk<v><tv><rel><prf><nsub><nmlz><sing><fem><nom> : aassara
   aakk<v><tv><rel><prf><nsub><nmlz><sing><fem><voc> : aassaree
   aakk<v><tv><rel><prf><nsub><nmlz><sing><fem><inter> : aassari
   aakk<v><tv><rel><prf><nsub><nmlz><sing><fem><obl> : aassari
   aakk<v><tv><rel><prf><nsub><nmlz><sing><fem><obl>+kko<post> : aassarikko
   aakk<v><tv><rel><prf><nsub><nmlz><sing><fem><obl>+ni<post> : aassarini
   aakk<v><tv><rel><prf><nsub><nmlz><sing><fem><obl>+ppe<post> : aassarippe
   aakk<v><tv><rel><prf><nsub><nmlz><sing><fem><obl>+ra<post> : aassarira
   aakk<v><tv><rel><prf><nsub><nmlz><sing><fem><obl>+ssi<post> : aassarissi
   aakk<v><tv><rel><prf><nsub><nmlz><sing><fem><obl>+daani<post> : aassaridaani
   aakk<v><tv><rel><prf><nsub><nmlz><sing><fem><abs> : aassaro
   aakk<v><tv><rel><impf><sub><nmlz><plr><masc><abs> : aassiyageeta
   aakk<v><tv><rel><impf><sub><nmlz><plr><masc><inter> : aassiyageetee
   aakk<v><tv><rel><impf><sub><nmlz><plr><masc><nom> : aassiyageeti
   aakk<v><tv><rel><impf><sub><nmlz><plr><masc><obl> : aassiyageetu
   aakk<v><tv><rel><impf><sub><nmlz><plr><masc><obl>+kko<post> : aassiyageetukko
   aakk<v><tv><rel><impf><sub><nmlz><plr><masc><obl>+ni<post> : aassiyageetuni
 
 "Verb aal":
   aal<v><iv><cau><rel><impf><nsub><nmlz><sing><masc><inter> : aalissiyogee
   aal<v><iv><cau><rel><impf><nsub><nmlz><sing><masc><nom> : aalissiyogee
   aal<v><iv><cau><rel><impf><nsub><nmlz><sing><masc><voc> : aalissiyogoo
   aal<v><iv><cau><rel><impf><nsub><nmlz><sing><fem><nom> : aalissiyora
   aal<v><iv><cau><rel><impf><nsub><nmlz><sing><fem><voc> : aalissiyoree
   aal<v><iv><cau><rel><impf><nsub><nmlz><sing><fem><inter> : aalissiyori
   aal<v><iv><cau><rel><impf><nsub><nmlz><sing><fem><obl> : aalissiyori
   aal<v><iv><cau><rel><impf><nsub><nmlz><sing><fem><obl>+kko<post> : aalissiyorikko
   aal<v><iv><cau><rel><impf><nsub><nmlz><sing><fem><obl>+ni<post> : aalissiyorini
   aal<v><iv><cau><rel><impf><nsub><nmlz><sing><fem><obl>+ppe<post> : aalissiyorippe
   aal<v><iv><cau><rel><impf><nsub><nmlz><sing><fem><obl>+ra<post> : aalissiyorira
   aal<v><iv><cau><rel><impf><nsub><nmlz><sing><fem><obl>+ssi<post> : aalissiyorissi
   aal<v><iv><cau><rel><impf><nsub><nmlz><sing><fem><obl>+daani<post> : aalissiyorid$
   aal<v><iv><cau><rel><impf><nsub><nmlz><sing><fem><abs> : aalissiyoro
   aal<v><iv><cau><rel><prf><nsub><nmlz><plr><masc><abs> : aalissidageeta
   aal<v><iv><cau><rel><prf><nsub><nmlz><plr><masc><inter> : aalissidageetee

 "Verb aammot":
   aammot<v><iv><rel><impf><nsub><nmlz><plr><masc><obl> : aammotiyogeetu
   aammot<v><iv><rel><impf><nsub><nmlz><plr><masc><obl>+kko<post> : aammotiyogeetukko
   aammot<v><iv><rel><impf><nsub><nmlz><plr><masc><obl>+ni<post> : aammotiyogeetuni
   aammot<v><iv><rel><impf><nsub><nmlz><plr><masc><obl>+ppe<post> : aammotiyogeetuppe
   aammot<v><iv><rel><impf><nsub><nmlz><plr><masc><obl>+ra<post> : aammotiyogeetura
   aammot<v><iv><rel><impf><nsub><nmlz><plr><masc><obl>+ssi<post> : aammotiyogeetussi

 "Verb aatt":
   aatt<v><tv><rel><prf><sub><nmlz><sing><masc><obl>+daani<post> : aattidogaadaani
   aatt<v><tv><rel><prf><sub><nmlz><sing><masc><inter> : aattidogee
   aatt<v><tv><rel><prf><sub><nmlz><sing><masc><nom> : aattidogee
   aatt<v><tv><rel><prf><sub><nmlz><sing><masc><voc> : aattidogoo
   aatt<v><tv><rel><prf><sub><nmlz><sing><fem><nom> : aattidora
   aatt<v><tv><rel><prf><sub><nmlz><sing><fem><voc> : aattidoree
   aatt<v><tv><rel><prf><sub><nmlz><sing><fem><inter> : aattidori
   aatt<v><tv><rel><prf><sub><nmlz><sing><fem><obl> : aattidori
   aatt<v><tv><rel><prf><sub><nmlz><sing><fem><obl>+kko<post> : aattidorikko
   aatt<v><tv><rel><prf><sub><nmlz><sing><fem><obl>+ni<post> : aattidorini
   aatt<v><tv><rel><prf><sub><nmlz><sing><fem><obl>+ppe<post> : aattidorippe
   aatt<v><tv><rel><prf><sub><nmlz><sing><fem><obl>+ra<post> : aattidorira
   aatt<v><tv><rel><prf><sub><nmlz><sing><fem><obl>+ssi<post> : aattidorissi
   aatt<v><tv><rel><prf><sub><nmlz><sing><fem><obl>+daani<post> : aattidoridaani
 
 "Verb aawat":
   aawat<v><tv><rel><prf><nsub><nmlz><sing><masc><inter> : aawatagee
   aawat<v><tv><rel><prf><nsub><nmlz><sing><masc><nom> : aawatagee
   aawat<v><tv><rel><prf><nsub><nmlz><sing><masc><voc> : aawatagoo
   aawat<v><tv><rel><prf><nsub><nmlz><sing><fem><nom> : aawatara
   aawat<v><tv><rel><prf><nsub><nmlz><sing><fem><voc> : aawataree
   aawat<v><tv><rel><prf><nsub><nmlz><sing><fem><inter> : aawatari
   aawat<v><tv><rel><prf><nsub><nmlz><sing><fem><obl> : aawatari
   aawat<v><tv><rel><prf><nsub><nmlz><sing><fem><obl>+kko<post> : aawatarikko
   aawat<v><tv><rel><prf><nsub><nmlz><sing><fem><obl>+ni<post> : aawatarini
   aawat<v><tv><rel><prf><nsub><nmlz><sing><fem><obl>+ppe<post> : aawatarippe
   aawat<v><tv><rel><prf><nsub><nmlz><sing><fem><obl>+ra<post> : aawatarira
   aawat<v><tv><rel><prf><nsub><nmlz><sing><fem><obl>+ssi<post> : aawatarissi
   aawat<v><tv><rel><prf><nsub><nmlz><sing><fem><obl>+daani<post> : aawataridaani
   aawat<v><tv><rel><prf><nsub><nmlz><sing><fem><abs> : aawataro
   aawat<v><tv><rel><impf><sub><nmlz><plr><masc><abs> : aawatiyageeta
   aawat<v><tv><rel><impf><sub><nmlz><plr><masc><inter> : aawatiyageetee
   aawat<v><tv><rel><impf><sub><nmlz><plr><masc><nom> : aawatiyageeti
   aawat<v><tv><rel><impf><sub><nmlz><plr><masc><obl> : aawatiyageetu
 

 "Verb afuxx":
   afuxx<v><iv><cau><rel><impf><sub><nmlz><plr><masc><obl>+ni<post> : afuxissiyageet$  
   afuxx<v><iv><cau><rel><impf><sub><nmlz><plr><masc><obl>+ppe<post> : afuxissiyagee$
   afuxx<v><iv><cau><rel><impf><sub><nmlz><plr><masc><obl>+ra<post> : afuxissiyageet$
   afuxx<v><iv><cau><rel><impf><sub><nmlz><plr><masc><obl>+ssi<post> : afuxissiyagee$
   afuxx<v><iv><cau><rel><impf><sub><nmlz><plr><masc><obl>+daani<post> : afuxissiyag$
   afuxx<v><iv><cau><rel><impf><sub><nmlz><plr><masc><voc> : afuxissiyageetoo
   afuxx<v><iv><cau><rel><impf><sub><nmlz><sing><masc><abs> : afuxissiyagaa
   afuxx<v><iv><cau><rel><impf><sub><nmlz><sing><masc><obl> : afuxissiyagaa
   afuxx<v><iv><cau><rel><impf><sub><nmlz><sing><masc><obl>+kko<post> : afuxissiyaga$
   afuxx<v><iv><cau><rel><impf><sub><nmlz><sing><masc><obl>+ni<post> : afuxissiyagaa$
   afuxx<v><iv><cau><rel><impf><sub><nmlz><sing><masc><obl>+ppe<post> : afuxissiyaga$
   afuxx<v><iv><cau><rel><impf><sub><nmlz><sing><masc><obl>+ra<post> : afuxissiyagaa$
   afuxx<v><iv><cau><rel><impf><sub><nmlz><sing><masc><obl>+ssi<post> : afuxissiyaga$
   afuxx<v><iv><cau><rel><impf><sub><nmlz><sing><masc><obl>+daani<post> : afuxissiya$
   afuxx<v><iv><cau><rel><impf><sub><nmlz><sing><masc><inter> : afuxissiyagee
   afuxx<v><iv><cau><rel><impf><sub><nmlz><sing><masc><nom> : afuxissiyagee
   afuxx<v><iv><cau><rel><impf><sub><nmlz><sing><masc><voc> : afuxissiyagoo

 "Verb ag":
    ag<v><tv><p3><sing><masc><prf> : agiis

 "Verb agg":
   agg<v><tv><longcnvb><p1><plr> : aggidi
   agg<v><tv><longcnvb><p2><plr> : aggidi
   agg<v><tv><longcnvb><p3><plr> : aggidi
   agg<v><tv><longcnvb><p3><sing><masc> : aggidi
   agg<v><tv><p1><sing><prf> : aggaasi
   agg<v><tv><p1><sing><prf> : aggaas
   agg<v><tv><p1><sing><neg><intr><prf> : aggabeikkinaa
   agg<v><tv><p1><sing><neg><prf> : aggabeikke
   agg<v><tv><p1><sing><imfr> : aggays
   agg<v><tv><p1><plr><imfr> : aggeettees
   agg<v><tv><p1><plr><neg><imfr> : aggettenna
   agg<v><tv><p1><plr><neg><intr><imfr> : aggettennee
   agg<v><tv><p1><plr><neg><intr><prf> : aggibeettennee
   agg<v><tv><p1><plr><neg><intr><prf> : aggibeokkonii
   agg<v><tv><p1><plr><neg><prf> : aggibeettenna
   agg<v><tv><p1><plr><neg><prf> : aggibeokko
   agg<v><tv><p1><plr><intr><prf> : aggido
   agg<v><tv><p1><plr><intr><prf> : aggidonii
   agg<v><tv><p1><plr><prf> : aggida
   agg<v><tv><p1><plr><intr><imfr> : aggiyo

 "Verb ak":
   ak<v><iv><cau><rel><prf><nsub><nmlz><sing><fem><obl>+kko<post> : aissarikko
   ak<v><iv><cau><rel><prf><nsub><nmlz><sing><fem><obl>+ni<post> : aissarini
   ak<v><iv><cau><rel><prf><nsub><nmlz><sing><fem><obl>+ppe<post> : aissarippe
   ak<v><iv><cau><rel><prf><nsub><nmlz><sing><fem><obl>+ra<post> : aissarira
   ak<v><iv><cau><rel><prf><nsub><nmlz><sing><fem><obl>+ssi<post> : aissarissi
   ak<v><iv><cau><rel><prf><nsub><nmlz><sing><fem><obl>+daani<post> : aissaridaani
   ak<v><iv><cau><rel><prf><nsub><nmlz><sing><fem><abs> : aissaro
   ak<v><iv><cau><rel><impf><sub><nmlz><plr><masc><abs> : aissiyageeta
   ak<v><iv><cau><rel><impf><sub><nmlz><plr><masc><inter> : aissiyageetee
   ak<v><iv><cau><rel><impf><sub><nmlz><plr><masc><nom> : aissiyageeti
   ak<v><iv><cau><rel><impf><sub><nmlz><plr><masc><obl> : aissiyageetu
   ak<v><iv><cau><rel><impf><sub><nmlz><plr><masc><obl>+kko<post> : aissiyageetukko
   ak<v><iv><cau><rel><impf><sub><nmlz><plr><masc><obl>+ni<post> : aissiyageetuni
   ak<v><iv><cau><rel><impf><sub><nmlz><plr><masc><obl>+ppe<post> : aissiyageetuppe
   ak<v><iv><cau><rel><impf><sub><nmlz><plr><masc><obl>+ra<post> : aissiyageetura
   ak<v><iv><cau><rel><impf><sub><nmlz><plr><masc><obl>+ssi<post> : aissiyageetussi
   ak<v><iv><cau><rel><impf><sub><nmlz><plr><masc><obl>+daani<post> : aissiyageetuda$
   ak<v><iv><cau><rel><impf><sub><nmlz><plr><masc><voc> : aissiyageetoo
   ak<v><iv><cau><rel><impf><sub><nmlz><sing><masc><abs> : aissiyagaa
   ak<v><iv><cau><rel><impf><sub><nmlz><sing><masc><obl> : aissiyagaa

 "Verb akkamm":
   akkamm<v><tv><cau><p3><plr><prf> : akkamissidosona
   akkamm<v><tv><cau><p3><plr><intr><imfr> : akkamissiyonaa
   akkamm<v><tv><cau><p3><sing><masc><neg><intr><prf> : akkamissibeennee
   akkamm<v><tv><cau><p3><sing><masc><neg><prf> : akkamissibeenna
   akkamm<v><tv><cau><p3><sing><masc><intr><prf> : akkamissidee
   akkamm<v><tv><cau><p3><sing><masc><intr><imfr> : akkamissii
   akkamm<v><tv><cau><p3><sing><masc><prf> : akkamissiis
   akkamm<v><tv><cau><p3><sing><masc><prf> : akkamissiisi
   akkamm<v><tv><cau><p3><plr><neg><imfr> : akkamissokkona
   akkamm<v><tv><cau><p3><plr><neg><intr><imfr> : akkamissokkonaa
   akkamm<v><tv><cau><p3><plr><imfr> : akkamissoosona
   akkamm<v><tv><cau><p3><sing><masc><opt> : akkamisso
   akkamm<v><tv><cau><p3><sing><opt> : akkamissona
   akkamm<v><tv><cau><p3><sing><masc><neg><opt> : akkamissoppo
   akkamm<v><tv><cau><p3><sing><neg><opt> : akkamissoppona
   akkamm<v><tv><cau><p3><sing><fem><opt> : akkamissu
   akkamm<v><tv><cau><p3><sing><fem><neg><imfr> : akkamissukku

 "Verb anjj":
   anjj<v><tv><cau><rel><impf><nsub><nmlz><plr><masc><obl>+daani<post> : anjissiyoge$
   anjj<v><tv><cau><rel><impf><nsub><nmlz><plr><masc><voc> : anjissiyogeetoo
   anjj<v><tv><cau><rel><impf><nsub><nmlz><sing><masc><abs> : anjissiyogaa
   anjj<v><tv><cau><rel><impf><nsub><nmlz><sing><masc><obl> : anjissiyogaa
   anjj<v><tv><cau><rel><impf><nsub><nmlz><sing><masc><obl>+kko<post> : anjissiyogaa$
   anjj<v><tv><cau><rel><impf><nsub><nmlz><sing><masc><obl>+ni<post> : anjissiyogaani
   anjj<v><tv><cau><rel><impf><nsub><nmlz><sing><masc><obl>+ppe<post> : anjissiyogaa$
   anjj<v><tv><cau><rel><impf><nsub><nmlz><sing><masc><obl>+ra<post> : anjissiyogaara
   anjj<v><tv><cau><rel><impf><nsub><nmlz><sing><masc><obl>+ssi<post> : anjissiyogaa$
   anjj<v><tv><cau><rel><impf><nsub><nmlz><sing><masc><obl>+daani<post> : anjissiyog$
   anjj<v><tv><cau><rel><impf><nsub><nmlz><sing><masc><inter> : anjissiyogee
   anjj<v><tv><cau><rel><impf><nsub><nmlz><sing><masc><nom> : anjissiyogee
   anjj<v><tv><cau><rel><impf><nsub><nmlz><sing><masc><voc> : anjissiyogoo
   anjj<v><tv><cau><rel><impf><nsub><nmlz><sing><fem><nom> : anjissiyora
   anjj<v><tv><cau><rel><impf><nsub><nmlz><sing><fem><voc> : anjissiyoree
   anjj<v><tv><cau><rel><impf><nsub><nmlz><sing><fem><inter> : anjissiyori
   anjj<v><tv><cau><rel><impf><nsub><nmlz><sing><fem><obl> : anjissiyori

 "Verb att":
    att<v><iv><p3><sing><masc><prf> : attiis
    att<v><tv><p3><sing><masc><prf> : ashshiis

 "Verb att":
   att<v><tv><rel><impf><sub><nmlz><plr><masc><obl>+ppe<post> : ashshiyageetuppe
   att<v><tv><rel><impf><sub><nmlz><plr><masc><obl>+ra<post> : ashshiyageetura
   att<v><tv><rel><impf><sub><nmlz><plr><masc><obl>+ssi<post> : ashshiyageetussi
   att<v><tv><rel><impf><sub><nmlz><plr><masc><obl>+daani<post> : ashshiyageetudaani
   att<v><tv><rel><impf><sub><nmlz><plr><masc><voc> : ashshiyageetoo
   att<v><tv><rel><impf><sub><nmlz><sing><masc><abs> : ashshiyagaa
   att<v><tv><rel><impf><sub><nmlz><sing><masc><obl> : ashshiyagaa

 "Verb awaajj":
   awaajj<v><tv><p3><sing><masc><prf> : awaajjiisi
   awaajj<v><tv><p3><plr><neg><imfr> : awaajjokkona
   awaajj<v><tv><p3><plr><neg><intr><imfr> : awaajjokkonaa
   awaajj<v><tv><p3><plr><imfr> : awaajjoosona
   awaajj<v><tv><p3><sing><masc><opt> : awaajjo
   awaajj<v><tv><p3><sing><opt> : awaajjona
   awaajj<v><tv><p3><sing><masc><neg><opt> : awaajjoppo
   awaajj<v><tv><p3><sing><neg><opt> : awaajjoppona
   awaajj<v><tv><p3><sing><fem><opt> : awaajju
   awaajj<v><tv><p3><sing><fem><neg><imfr> : awaajjukku
   awaajj<v><tv><p3><sing><fem><neg><opt> : awaajjuppu

 "Verb awcaya":
   awcaya<v><iv><cau><rel><impf><nsub><nmlz><sing><masc><obl>+kko<post> : awcayaissi$
   awcaya<v><iv><cau><rel><impf><nsub><nmlz><sing><masc><obl>+ni<post> : awcayaissiy$
   awcaya<v><iv><cau><rel><impf><nsub><nmlz><sing><masc><obl>+ppe<post> : awcayaissi$
   awcaya<v><iv><cau><rel><impf><nsub><nmlz><sing><masc><obl>+ra<post> : awcayaissiy$
   awcaya<v><iv><cau><rel><impf><nsub><nmlz><sing><masc><obl>+ssi<post> : awcayaissi$

 "Verb ayy":
   ayy<v><iv><cau><rel><prf><nsub><nmlz><sing><fem><abs> : ayissidaro
   ayy<v><iv><cau><rel><prf><sub><nmlz><plr><masc><abs> : ayissidogeeta
   ayy<v><iv><cau><rel><prf><sub><nmlz><plr><masc><inter> : ayissidogeetee
   ayy<v><iv><cau><rel><prf><sub><nmlz><plr><masc><nom> : ayissidogeeti
   ayy<v><iv><cau><rel><prf><sub><nmlz><plr><masc><obl> : ayissidogeetu
   ayy<v><iv><cau><rel><prf><sub><nmlz><plr><masc><obl>+kko<post> : ayissidogeetukko
   ayy<v><iv><cau><rel><prf><sub><nmlz><plr><masc><obl>+ni<post> : ayissidogeetuni
   ayy<v><iv><cau><rel><prf><sub><nmlz><plr><masc><obl>+ppe<post> : ayissidogeetuppe
   ayy<v><iv><cau><rel><prf><sub><nmlz><plr><masc><obl>+ra<post> : ayissidogeetura
   ayy<v><iv><cau><rel><prf><sub><nmlz><plr><masc><obl>+ssi<post> : ayissidogeetussi
   ayy<v><iv><cau><rel><prf><sub><nmlz><plr><masc><obl>+daani<post> : ayissidogeetud$
   ayy<v><iv><cau><rel><prf><sub><nmlz><plr><masc><voc> : ayissidogeetoo
   ayy<v><iv><cau><rel><prf><sub><nmlz><sing><masc><abs> : ayissidogaa
   ayy<v><iv><cau><rel><prf><sub><nmlz><sing><masc><obl> : ayissidogaa
   ayy<v><iv><cau><rel><prf><sub><nmlz><sing><masc><obl>+kko<post> : ayissidogaakko
   ayy<v><iv><cau><rel><prf><sub><nmlz><sing><masc><obl>+ni<post> : ayissidogaani
   ayy<v><iv><cau><rel><prf><sub><nmlz><sing><masc><obl>+ppe<post> : ayissidogaappe
   ayy<v><iv><cau><rel><prf><sub><nmlz><sing><masc><obl>+ra<post> : ayissidogaara
   ayy<v><iv><cau><rel><prf><sub><nmlz><sing><masc><obl>+ssi<post> : ayissidogaassi

 "Verb azalss":
   azalss<v><tv><fut> : azalssana
   azalss<v><tv><inf><abs> : azalssana
   azalss<v><tv><inf><abs><sg> : azalssanaa
   azalss<v><tv><inf><inter> : azalssanee
   azalss<v><tv><inf><nom><sg> : azalssanai
   azalss<v><tv><inf><obl> : azalssana
   azalss<v><tv><inf><obl><sg> : azalssanaa
   azalss<v><tv><intr><fut> : azalssanne
   azalss<v><tv><longcnvb><p1><sing> : azalssada
   azalss<v><tv><longcnvb><p2><sing> : azalssada
   azalss<v><tv><longcnvb><p3><sing><fem> : azalssada
   azalss<v><tv><longcnvb><p1><plr> : azalssidi
   azalss<v><tv><longcnvb><p2><plr> : azalssidi
   azalss<v><tv><longcnvb><p3><plr> : azalssidi
   azalss<v><tv><longcnvb><p3><sing><masc> : azalssidi
   azalss<v><tv><p1><sing><prf> : azalssaasi

 "Verb bayzz":
   bayzz<v><tv><cau><p3><sing><fem><neg><intr><prf> : bayzissabeekkee
   bayzz<v><tv><cau><p3><sing><neg><fem><prf> : bayzissabeukku
   bayzz<v><tv><cau><p3><sing><fem><intr><prf> : bayzissadee
   bayzz<v><tv><cau><p3><sing><fem><imfr> : bayzissawsu
   bayzz<v><tv><cau><p3><sing><fem><intr><imfr> : bayzissay
   bayzz<v><tv><cau><p3><sing><masc><imfr> : bayzissees
   bayzz<v><tv><cau><p3><sing><fem><neg><intr><imfr> : bayzissekkee
   bayzz<v><tv><cau><p3><sing><masc><neg><imfr> : bayzissenna
   bayzz<v><tv><cau><p3><sing><masc><neg><intr><imfr> : bayzissennee
   bayzz<v><tv><cau><p3><plr><neg><intr><prf> : bayzissibeokkonaa
   bayzz<v><tv><cau><p3><plr><neg><prf> : bayzissibeokkona
   bayzz<v><tv><cau><p3><plr><intr><prf> : bayzissidonaa
   bayzz<v><tv><cau><p3><plr><prf> : bayzissidosona
   bayzz<v><tv><cau><p3><plr><intr><imfr> : bayzissiyonaa
   bayzz<v><tv><cau><p3><sing><masc><neg><intr><prf> : bayzissibeennee
   bayzz<v><tv><cau><p3><sing><masc><neg><prf> : bayzissibeenna
   bayzz<v><tv><cau><p3><sing><masc><intr><prf> : bayzissidee
   bayzz<v><tv><cau><p3><sing><masc><intr><imfr> : bayzissii

 "Verb doom":
    doom<v><iv><p1><sing><neg><imfr> : doomikke
    doom<v><iv><p1><sing><neg><intr><imfr> : doomikkinaa
    doom<v><iv><p1><sing><intr><imfr> : doomiyanaa
    doom<v><iv><p1><plr><neg><imfr> : doomokko

 "Verb han":
    han<v><tv><p3><sing><fem><neg><imfr> : hanukku
    han<v><tv><p3><sing><fem><neg><opt> : hanuppu

 "Verb hem":
    hem<v><tv><p2><plr><intr><prf> : hemidetii

 "Verb han":
    han<v><tv><p3><sing><fem><neg><imfr> : hanukku
    han<v><tv><p3><sing><fem><neg><opt> : hanuppu

 "Verb oyshett":
    oyshett<v><iv><cau><rel><impf><sub><nmlz><plr><masc><obl>+daani<post> : oyshetissiyageetudaani
    oyshett<v><iv><cau><rel><impf><sub><nmlz><plr><masc><obl>+daani<post> : oyshetissiyageetudan
    oyshett<v><iv><cau><rel><impf><sub><nmlz><plr><masc><nom> : oyshetissiyageeti
    oyshett<v><iv><cau><rel><impf><sub><nmlz><plr><masc><inter> : oyshetissiyageetee
    oyshett<v><iv><cau><rel><impf><sub><nmlz><plr><masc><voc> : oyshetissiyageetoo
    oyshett<v><iv><cau><rel><impf><sub><nmlz><sing><masc><voc> : oyshetissiyagoo
    oyshett<v><iv><cau><rel><impf><sub><nmlz><sing><fem><nom> : oyshetissiyara
    oyshett<v><iv><cau><rel><impf><sub><nmlz><sing><fem><voc> : oyshetissiyaree
    oyshett<v><iv><cau><rel><impf><sub><nmlz><sing><fem><obl>+kko<post> : oyshetissiyarikko
    oyshett<v><iv><cau><rel><impf><sub><nmlz><sing><fem><obl>+ni<post> : oyshetissiyarin
    oyshett<v><iv><cau><rel><impf><sub><nmlz><sing><fem><obl>+ni<post> : oyshetissiyarini
    oyshett<v><iv><cau><rel><impf><sub><nmlz><sing><fem><obl>+ppe<post> : oyshetissiyarippe
    oyshett<v><iv><cau><rel><impf><sub><nmlz><sing><fem><obl>+ra<post> : oyshetissiyarira
    oyshett<v><iv><cau><rel><impf><sub><nmlz><sing><fem><obl>+ssi<post> : oyshetissiyarissi
    oyshett<v><iv><cau><rel><impf><sub><nmlz><sing><fem><obl> : oyshetissiyari
    oyshett<v><iv><cau><rel><impf><sub><nmlz><sing><fem><obl>+daani<post> : oyshetissiyaridaani
    oyshett<v><iv><cau><rel><impf><sub><nmlz><sing><fem><obl>+daani<post> : oyshetissiyaridan
    oyshett<v><iv><cau><rel><impf><sub><nmlz><sing><fem><inter> : oyshetissiyari
    oyshett<v><iv><cau><rel><impf><sub><nmlz><sing><fem><abs> : oyshetissiyaro
    oyshett<v><iv><cau><rel><impf><nsub><nmlz><sing><masc><abs> : oyshetissiyogaa
    oyshett<v><iv><cau><rel><impf><nsub><nmlz><sing><masc><obl>+kko<post> : oyshetissiyogaakko
    oyshett<v><iv><cau><rel><impf><nsub><nmlz><sing><masc><obl>+ni<post> : oyshetissiyogaan
    oyshett<v><iv><cau><rel><impf><nsub><nmlz><sing><masc><obl>+ni<post> : oyshetissiyogaani
    oyshett<v><iv><cau><rel><impf><nsub><nmlz><sing><masc><obl>+ppe<post> : oyshetissiyogaappe

 "Verb geeshsh": 
   geeshsh<v><tv><p3><sing><masc><neg><intr><imfr> : geeshshennee
    geeshsh<v><tv><p3><plr><neg><intr><prf> : geeshshibeokkonaa
    geeshsh<v><tv><p3><plr><neg><prf> : geeshshibeokkona
    geeshsh<v><tv><p3><plr><intr><prf> : geeshshidonaa
    geeshsh<v><tv><p3><plr><prf> : geeshshidosona
    geeshsh<v><tv><p3><plr><intr><imfr> : geeshshiyonaa
    geeshsh<v><tv><p3><sing><masc><neg><intr><prf> : geeshshibeennee
    geeshsh<v><tv><p3><sing><masc><neg><prf> : geeshshibeenna
    geeshsh<v><tv><p3><sing><masc><intr><prf> : geeshshidee
    geeshsh<v><tv><p3><sing><masc><intr><imfr> : geeshshii

"Verb giig":
    giig<v><tv><p2><sing><opt> : giiga
    giig<v><tv><p2><sing><imfr> : giigaasa
    giig<v><tv><p2><sing><neg><prf> : giigabeakka
    giig<v><tv><p2><sing><neg><intr><prf> : giigabeikkii
    giig<v><tv><p2><sing><prf> : giigadasa
    giig<v><tv><p2><sing><intr><prf> : giigadii
    giig<v><tv><p2><sing><neg><imfr> : giigakka
    giig<v><tv><p2><sing><intr><imfr> : giigay
    giig<v><tv><p3><sing><fem><prf> : giigaasu
    giig<v><tv><p3><sing><fem><neg><intr><prf> : giigabeekkee
    giig<v><tv><p3><sing><neg><fem><prf> : giigabeukku
    giig<v><tv><p3><sing><fem><intr><prf> : giigadee
    giig<v><tv><p3><sing><fem><imfr> : giigawsu
    giig<v><tv><p3><sing><fem><intr><imfr> : giigay
    giig<v><tv><intr><fut> : giiganne
    giig<v><tv><fut> : giigana
    giig<v><tv><shortcnvb><p1><sing> : giiga
    giig<v><tv><shortcnvb><p2><sing> : giiga
    giig<v><tv><shortcnvb><p3><sing><fem> : giiga
    giig<v><tv><longcnvb><p1><sing> : giigada
    giig<v><tv><longcnvb><p2><sing> : giigada
    giig<v><tv><longcnvb><p3><sing><fem> : giigada
    giig<v><tv><simu><p1><sing> : giigaydaa
    giig<v><tv><simu><p2><sing> : giigaydaa
    giig<v><tv><simu><p3><sing><fem> : giigaydaa
    giig<v><tv><rel><prf><nsub><nmlz><sing><masc><abs> : giigagaa
    giig<v><tv><rel><prf><nsub><nmlz><sing><masc><obl>+kko<post> : giigagaakko
    giig<v><tv><rel><prf><nsub><nmlz><sing><masc><obl>+ni<post> : giigagaan
    giig<v><tv><rel><prf><nsub><nmlz><sing><masc><obl>+ni<post> : giigagaani
    giig<v><tv><rel><prf><nsub><nmlz><sing><masc><obl>+ppe<post> : giigagaappe
    giig<v><tv><rel><prf><nsub><nmlz><sing><masc><obl>+ra<post> : giigagaara
    giig<v><tv><rel><prf><nsub><nmlz><sing><masc><obl>+ssi<post> : giigagaassi
    giig<v><tv><rel><prf><nsub><nmlz><sing><masc><obl> : giigagaa
    giig<v><tv><cau><p3><sing><masc><neg><intr><prf> : giigissibeennee
    giig<v><tv><cau><p3><sing><masc><neg><prf>  : giigissibeenna
    giig<v><tv><cau><p3><plr><neg><intr><prf> : giigissibeokkonaa
    giig<v><tv><cau><p3><plr><neg><prf> : giigissibeokkona
    giig<v><tv><cau><p3><sing><masc><intr><prf> : giigissidee
    giig<v><tv><cau><p3><plr><intr><prf> : giigissidonaa
    giig<v><tv><cau><p3><plr><prf> : giigissidosona
    giig<v><tv><cau><p3><sing><masc><intr><imfr> : giigissii
    giig<v><tv><cau><p3><sing><masc><prf> : giigissiis

 "Verb gilqq":
    gilqq<v><iv><inf><abs><sg> : gilqqanaa
    gilqq<v><iv><inf><obl> : gilqqana
    gilqq<v><iv><p1><plr><imfr> : gilqqeettees
    gilqq<v><iv><p1><plr><neg><imfr> : gilqqettenna
    gilqq<v><iv><p1><plr><neg><intr><imfr> : gilqqettennee
    gilqq<v><iv><p2><plr><imfr> : gilqqeeta

 "Verb gilqq":
    gish<v><tv><cau><p3><sing><masc><intr><imfr> : gishissii
    gish<v><tv><cau><p3><sing><masc><prf> : gishissiis
    gish<v><tv><cau><p3><sing><masc><prf> : gishissiisi
    gish<v><tv><cau><p3><plr><intr><imfr> : gishissiyonaa
    gish<v><tv><cau><shortcnvb><p1><plr> : gishissi
    gish<v><tv><cau><shortcnvb><p2><plr> : gishissi
    gish<v><tv><cau><shortcnvb><p3><sing><masc> : gishissi
    gish<v><tv><cau><shortcnvb><p3><plr> : gishissi
    gish<v><tv><cau><longcnvb><p1><plr> : gishissidi
    gish<v><tv><cau><longcnvb><p2><plr> : gishissidi
    gish<v><tv><cau><longcnvb><p3><sing><masc> : gishissidi
    gish<v><tv><cau><longcnvb><p3><plr> : gishissidi
    gish<v><tv><cau><simu><p1><plr> : gishissiiddi
    gish<v><tv><cau><simu><p2><plr> : gishissiiddi
    gish<v><tv><cau><simu><p3><sing><masc> : gishissiiddi
    gish<v><tv><cau><simu><p3><plr> : gishissiiddi
    gish<v><tv><cau><rel><prf><nsub><nmlz><sing><masc><abs> : gishissidagaa
    gish<v><tv><cau><rel><prf><nsub><nmlz><sing><masc><obl>+kko<post> : gishissidagaakko
    gish<v><tv><cau><rel><prf><nsub><nmlz><sing><masc><obl>+ni<post> : gishissidagaan
    gish<v><tv><cau><rel><prf><nsub><nmlz><sing><masc><obl>+ni<post> : gishissidagaani
    gish<v><tv><cau><rel><prf><nsub><nmlz><sing><masc><obl>+ppe<post> : gishissidagaappe
    gish<v><tv><cau><rel><prf><nsub><nmlz><sing><masc><obl>+ra<post> : gishissidagaara
    gish<v><tv><cau><rel><prf><nsub><nmlz><sing><masc><obl>+ssi<post> : gishissidagaassi
    gish<v><tv><cau><rel><prf><nsub><nmlz><sing><masc><obl> : gishissidagaa
    gish<v><tv><cau><rel><prf><nsub><nmlz><sing><masc><obl>+daani<post> : gishissidagaadaani
    gish<v><tv><cau><rel><prf><nsub><nmlz><sing><masc><obl>+daani<post> : gishissidagaadan

 "Verb gitat":
    gitat<v><iv><cau><rel><impf><sub><nmlz><sing><masc><obl>+ra<post> : gitatissiyagaara
    gitat<v><iv><cau><rel><impf><sub><nmlz><sing><masc><obl>+ssi<post> : gitatissiyagaassi
    gitat<v><iv><cau><rel><impf><sub><nmlz><sing><masc><obl> : gitatissiyagaa
    gitat<v><iv><cau><rel><impf><sub><nmlz><sing><masc><obl>+daani<post> : gitatissiyagaadaani
    gitat<v><iv><cau><rel><impf><sub><nmlz><sing><masc><obl>+daani<post> : gitatissiyagaadan
    gitat<v><iv><cau><rel><impf><sub><nmlz><sing><masc><nom> : gitatissiyagee
    gitat<v><iv><cau><rel><impf><sub><nmlz><sing><masc><inter> : gitatissiyagee
    gitat<v><iv><cau><rel><impf><sub><nmlz><plr><masc><abs> : gitatissiyageeta
    gitat<v><iv><cau><rel><impf><sub><nmlz><plr><masc><obl>+kko<post> : gitatissiyageetukko
    gitat<v><iv><cau><rel><impf><sub><nmlz><plr><masc><obl>+ni<post> : gitatissiyageetun
    gitat<v><iv><cau><rel><impf><sub><nmlz><plr><masc><obl>+ni<post> : gitatissiyageetuni
    gitat<v><iv><cau><rel><impf><sub><nmlz><plr><masc><obl>+ppe<post> : gitatissiyageetuppe
    gitat<v><iv><cau><rel><impf><sub><nmlz><plr><masc><obl>+ra<post> : gitatissiyageetura
    gitat<v><iv><cau><rel><impf><sub><nmlz><plr><masc><obl>+ssi<post> : gitatissiyageetussi
    gitat<v><iv><cau><rel><impf><sub><nmlz><plr><masc><obl> : gitatissiyageetu
    gitat<v><iv><cau><rel><impf><sub><nmlz><plr><masc><obl>+daani<post> : gitatissiyageetudaani
    gitat<v><iv><cau><rel><impf><sub><nmlz><plr><masc><obl>+daani<post> : gitatissiyageetudan
    gitat<v><iv><cau><rel><impf><sub><nmlz><plr><masc><nom> : gitatissiyageeti
    gitat<v><iv><cau><rel><impf><sub><nmlz><plr><masc><inter> : gitatissiyageetee
    gitat<v><iv><cau><rel><impf><sub><nmlz><plr><masc><voc> : gitatissiyageetoo
    gitat<v><iv><cau><rel><impf><sub><nmlz><sing><masc><voc> : gitatissiyagoo
    gitat<v><iv><cau><rel><impf><sub><nmlz><sing><fem><nom> : gitatissiyara
    gitat<v><iv><cau><rel><impf><sub><nmlz><sing><fem><voc> : gitatissiyaree
    gitat<v><iv><cau><rel><impf><sub><nmlz><sing><fem><obl>+kko<post> : gitatissiyarikko
    gitat<v><iv><cau><rel><impf><sub><nmlz><sing><fem><obl>+ni<post> : gitatissiyarin
    gitat<v><iv><cau><rel><impf><sub><nmlz><sing><fem><obl>+ni<post> : gitatissiyarini
    gitat<v><iv><cau><rel><impf><sub><nmlz><sing><fem><obl>+ppe<post> : gitatissiyarippe
    gitat<v><iv><cau><rel><impf><sub><nmlz><sing><fem><obl>+ra<post> : gitatissiyarira
    gitat<v><iv><cau><rel><impf><sub><nmlz><sing><fem><obl>+ssi<post> : gitatissiyarissi
    gitat<v><iv><cau><rel><impf><sub><nmlz><sing><fem><obl> : gitatissiyari
    gitat<v><iv><cau><rel><impf><sub><nmlz><sing><fem><obl>+daani<post> : gitatissiyaridaani

 "Verb gixx":
    gixx<v><tv><p1><sing><prf> : gixxaas
    gixx<v><tv><p1><sing><prf> : gixxaasi
    gixx<v><tv><p1><sing><neg><intr><prf> : gixxabeikkinaa
    gixx<v><tv><p1><sing><neg><prf> : gixxabeikke
    gixx<v><tv><p1><sing><imfr> : gixxays
    gixx<v><tv><p2><sing><opt> : gixxa
    gixx<v><tv><p2><sing><imfr> : gixxaasa
    gixx<v><tv><p2><sing><neg><prf> : gixxabeakka
    gixx<v><tv><p2><sing><neg><intr><prf> : gixxabeikkii
    gixx<v><tv><p2><sing><prf> : gixxadasa
    gixx<v><tv><p2><sing><intr><prf> : gixxadii
    gixx<v><tv><p2><sing><neg><imfr> : gixxakka
    gixx<v><tv><p2><sing><intr><imfr> : gixxay
    gixx<v><tv><p3><sing><fem><prf> : gixxaasu
    gixx<v><tv><p3><sing><fem><neg><intr><prf> : gixxabeekkee
    gixx<v><tv><p3><sing><neg><fem><prf> : gixxabeukku
    gixx<v><tv><p3><sing><fem><intr><prf> : gixxadee
    gixx<v><tv><p3><sing><fem><imfr> : gixxawsu
    gixx<v><tv><p3><sing><fem><intr><imfr> : gixxay
    gixx<v><tv><intr><fut> : gixxanne
    gixx<v><tv><fut> : gixxana
    gixx<v><tv><shortcnvb><p1><sing> : gixxa
    gixx<v><tv><shortcnvb><p2><sing> : gixxa
    gixx<v><tv><shortcnvb><p3><sing><fem> : gixxa
    gixx<v><tv><longcnvb><p1><sing> : gixxada
    gixx<v><tv><longcnvb><p2><sing> : gixxada
    gixx<v><tv><longcnvb><p3><sing><fem> : gixxada
    gixx<v><tv><simu><p1><sing> : gixxaydaa
    gixx<v><tv><simu><p2><sing> : gixxaydaa
    gixx<v><tv><simu><p3><sing><fem> : gixxaydaa
    gixx<v><tv><rel><prf><nsub><nmlz><sing><masc><abs> : gixxagaa
    gixx<v><tv><rel><prf><nsub><nmlz><sing><masc><obl>+kko<post> : gixxagaakko

 "Verb gooy":
    gooy<v><iv><rel><impf><sub><nmlz><sing><masc><obl>+daani<post> : gooyiyagaadan
    gooy<v><iv><rel><impf><sub><nmlz><sing><masc><nom> : gooyiyagee
    gooy<v><iv><rel><impf><sub><nmlz><sing><masc><inter> : gooyiyagee
    gooy<v><iv><rel><impf><sub><nmlz><plr><masc><abs> : gooyiyageeta
    gooy<v><iv><rel><impf><sub><nmlz><plr><masc><obl>+kko<post> : gooyiyageetukko
    gooy<v><iv><rel><impf><sub><nmlz><plr><masc><obl>+ni<post> : gooyiyageetun
    gooy<v><iv><rel><impf><sub><nmlz><plr><masc><obl>+ni<post> : gooyiyageetuni
    gooy<v><iv><rel><impf><sub><nmlz><plr><masc><obl>+ppe<post> : gooyiyageetuppe
    gooy<v><iv><rel><impf><sub><nmlz><plr><masc><obl>+ra<post> : gooyiyageetura
    gooy<v><iv><rel><impf><sub><nmlz><plr><masc><obl>+ssi<post> : gooyiyageetussi
    gooy<v><iv><rel><impf><sub><nmlz><plr><masc><obl> : gooyiyageetu
    gooy<v><iv><rel><impf><sub><nmlz><plr><masc><obl>+daani<post> : gooyiyageetudaani
    gooy<v><iv><rel><impf><sub><nmlz><plr><masc><obl>+daani<post> : gooyiyageetudan
    gooy<v><iv><rel><impf><sub><nmlz><plr><masc><nom> : gooyiyageeti
    gooy<v><iv><rel><impf><sub><nmlz><plr><masc><inter> : gooyiyageetee
    gooy<v><iv><rel><impf><sub><nmlz><plr><masc><voc> : gooyiyageetoo
    gooy<v><iv><rel><impf><sub><nmlz><sing><masc><voc> : gooyiyagoo
    gooy<v><iv><rel><impf><sub><nmlz><sing><fem><nom> : gooyiyara
    gooy<v><iv><rel><impf><sub><nmlz><sing><fem><voc> : gooyiyaree
    gooy<v><iv><rel><impf><sub><nmlz><sing><fem><obl>+kko<post> : gooyiyarikko
    gooy<v><iv><rel><impf><sub><nmlz><sing><fem><obl>+ni<post> : gooyiyarin
    gooy<v><iv><rel><impf><sub><nmlz><sing><fem><obl>+ni<post> : gooyiyarini
    gooy<v><iv><rel><impf><sub><nmlz><sing><fem><obl>+ppe<post> : gooyiyarippe

 "Verb gitay":
    gitay<v><tv><rel><prf><sub><nmlz><plr><masc><obl>+ppe<post> : gitayidogeetuppe
    gitay<v><tv><rel><prf><sub><nmlz><plr><masc><obl>+ra<post> : gitayidogeetura
    gitay<v><tv><rel><prf><sub><nmlz><plr><masc><obl>+ssi<post> : gitayidogeetussi
    gitay<v><tv><rel><prf><sub><nmlz><plr><masc><obl>+daani<post> : gitayidogeetudaani
 
"Verb hallixx":
    hallixx<v><iv><cau><fut> : hallixissana
    hallixx<v><iv><cau><shortcnvb><p1><sing> : hallixissa
    hallixx<v><iv><cau><shortcnvb><p2><sing> : hallixissa
    hallixx<v><iv><cau><shortcnvb><p3><sing><fem> : hallixissa
    hallixx<v><iv><cau><longcnvb><p1><sing> : hallixissada
    hallixx<v><iv><cau><longcnvb><p2><sing> : hallixissada
    hallixx<v><iv><cau><longcnvb><p3><sing><fem> : hallixissada
    hallixx<v><iv><cau><simu><p1><sing> : hallixissaydaa
    hallixx<v><iv><cau><simu><p2><sing> : hallixissaydaa
    hallixx<v><iv><cau><simu><p3><sing><fem> : hallixissaydaa

 "Verb hambburuuc":
    hambburuuc<v><tv><p1><sing><prf> : hambburuucaasi
    hambburuuc<v><tv><p1><sing><neg><intr><prf> : hambburuucabeikkinaa
    hambburuuc<v><tv><p1><sing><neg><prf> : hambburuucabeikke
    hambburuuc<v><tv><p1><sing><imfr> : hambburuucays
    hambburuuc<v><tv><p2><sing><opt> : hambburuuca
    hambburuuc<v><tv><p2><sing><imfr> : hambburuucaasa
    hambburuuc<v><tv><p2><sing><neg><prf> : hambburuucabeakka
    hambburuuc<v><tv><p2><sing><neg><intr><prf> : hambburuucabeikkii
    hambburuuc<v><tv><p2><sing><prf> : hambburuucadasa
    hambburuuc<v><tv><p2><sing><intr><prf> : hambburuucadii
    hambburuuc<v><tv><p2><sing><neg><imfr> : hambburuucakka
    hambburuuc<v><tv><p2><sing><intr><imfr> : hambburuucay
